臺灣桃園地方法院刑事判決　　　　　　100年度簡上字第575號
上　訴　人
即　被　告　林冠言
上列上訴人即被告因違反電信法案件，不服本院民國100 年8 月
31日所為之100 年度桃簡字第2212號第一審判決（原檢察官聲請
簡易判決處刑案號：100 年度偵字第21125 號），提起上訴，本
院管轄之第二審合議庭判決如下：
    主  文
上訴駁回。
林冠言緩刑貳年。
    事  實
一、林冠言明知無線電頻率、電功率、發射方式及電臺識別呼號
    等有關電波監理業務，由交通部統籌管理，非經核准，不得
    使用，竟為與不特定人士聊天與收聽國道高速公路何處測速
    、攔撿及其它路況訊息，在桃園縣中壢市○○路某處購得無
    線電機組1 組（含無線電機台1 台、發話器1 個、天線1 支
    ），並委請友人裝設在林冠言使用之車牌號碼9960-ZB 號自
    用小客車上（聲請簡易判決處刑書誤載為6468-KS 號自用小
    貨車），未經核准，自民國99年5 月1 日起，擅自以無線電
    器材使用144880MHZ 無線電頻率與他人對話，嗣於100 年7
    月23日下午4 時30分許，在桃園縣平鎮市○○路與龍福路口
    使用上開頻率之無線電時，為警當場查獲，並扣得上開無線
    電機組1 組（型號：HORA，F-18V)。
二、案經桃園縣政府警察局平鎮分局報告臺灣桃園地方法院檢察
    署檢察官聲請以簡易判決處刑。
    理  由
一、按被告以外之人於審判外之言詞或書面陳述，除法律有規定
    者外，不得作為證據；又被告以外之人於審判外之陳述，雖
    不符刑事訴訟法第一百五十九條之一至之四之規定，然經當
    事人於審判程序同意作為證據，法院審酌該言詞陳述或書面
    陳述作成時之情況，認為適當者，亦得為證據。當事人、代
    理人或辯護人於法院調查證據時，知有第一百五十九條第一
    項不得為證據之情形，而未於言詞辯論終結前聲明異議者，
    視為有前項之同意，刑事訴訟法第159 條第1 項、第159 條
    之5 分別定有明文。本判決所引用之各項證據資料（詳後引
    證據）之證據能力，檢察官、被告及辯護人均表示無意見或
    有證據能力（見本院簡上字卷第25、31頁背面至32頁），而
    未於言詞辯論終結前聲明異議，本院認前開證據資料作成時
    之情況，並無任何違法取證之不當情形，以之作為證據使用
    係屬適當，自具有證據能力，而得採為認定事實之基礎。
二、上揭犯罪事實，業據被告林冠言坦承不諱（見本院簡上字卷
    第25頁背面、32頁背面），復有被告林冠言遭查獲時所拍攝
    車號9960-ZB 號自用小客車上搭載無線電機組及無線電機組
    之照片4 張（見偵卷第13至14頁）及無線電機組1 組扣案可
    資佐證，足認被告任意性自白與事實相符。本件事證明確，
    被告犯行洵堪認定，應予依法論科。
三、按無線電頻率、電功率、發射方式及電臺識別呼號等有關電
    波監理業務，由交通部統籌管理，非經核准，不得使用或變
    更，其管理辦法由交通部訂定之（於94年11月9 日已改由國
    家通訊傳播委員會管理核准，國家通訊傳播委員會組織法第
    2 條參照），電信法第48條第1 項定有明文。查被告林冠言
    違反上開規定，未經核准擅自使用無線電頻率，惟尚未致干
    擾無線電波之合法使用，是核被告所為，係違反電信法第48
    條第1 項之規定，應依同法第58條第2 項之非法使用無線電
    頻率罪論處。又被告擅自使用無線電頻率之犯行，本含有反
    覆實施同一行為之罪質，故被告自99年5 月1 日起至100 年
    7 月23日下午4 時30分許為警查獲時止，多次以其所有之無
    線電發射器，擅自使用上揭無線電頻率之行為，應屬包括一
    罪。原審依被告前揭罪證，適用電信法第48條第1 項、第58
    條第2 項，並審酌被告未經准許，擅自使用無線電頻率，破
    壞國家對於電信監理業務之管理，所為誠屬不該，惟其犯後
    坦認犯行之犯後態度，及其犯罪之動機、目的、手段、所生
    損害、智識程度，暨其素行等一切情狀，量處罰金新臺幣（
    下同）5 萬元，並於斟酌被告之年齡、學歷、職業及家庭經
    濟狀況等節後，諭知如易服勞役，以1,000 元折算壹日，以
    示懲儆。至扣案之無線電機台1 台、天線1 條及發話器1 個
    ，係被告犯電信法第58條第2 項之罪所用之電信器材，應依
    電信法第60條之規定，不問屬於犯人與否，併予宣告沒收。
    核其認事用法及量刑均無不合。
四、上訴人上訴意旨略以：檢察官聲請簡易判決處刑書誤將上訴
    人所駕車號9960-ZB 自用小客車記載為6468-KS 自用小貨車
    ，原審誤載上訴人姓名為「潘明通」，另上訴人甫自大學畢
    業，就業未久，家中老父林逢春為中度肢障，且上訴人亦無
    前科，原審未審酌上情，逕對上訴人科以罰金5 萬元且未予
    宣告緩刑，顯屬過重等語。經查：聲請簡易判決處刑書誤載
    部分，業經本院於事實欄更正如前，而原審雖於論罪科刑時
    將上訴人姓名誤載為「潘明通」（見原審判決書第1 頁），
    然此並不影響全案情節與判決本旨。而按量刑之輕重，係屬
    事實審法院得依職權自由裁量之事項，茍於量刑時，已依行
    為人之責任為基礎，並斟酌刑法第57條各款所列情狀，而未
    逾越法定範圍，又未濫用其職權，即不得遽指為違法。經核
    原審量刑已就判決時之具體情狀為整體觀察、綜合考量，並
    斟酌刑法第57條各款所列情狀，而未逾越法定刑度，更無偏
    執一端，致有明顯失出、失入或其他不當、違法之情形存在
    ，自難認原審量刑有何輕重相差懸殊等失出或失入之違法或
    失當之處。原審認事用法與量刑既均無不當，上訴人提起上
    訴自無理由，應予駁回。
五、末查，上訴人前未曾因故意犯罪而受有期徒刑以上刑之宣告
    ，有其臺灣高等法院被告前案紀錄表附卷可按，其因一時失
    慮致罹刑典，本院認其歷此偵、審程序並經刑之宣告後，當
    能知所警惕，信無再犯之虞，所宣告之刑以暫不執行為適當
    ，爰併宣告緩刑2 年，以啟自新。
據上論斷，應依刑事訴訟法第455 條之1 第1 項、第3 項、第36
8 條，刑法第74條第1 項第1 款，判決如主文。
本案經檢察官蔡佩玲到庭執行職務。
中    華    民    國   100    年    12    月    1     日
                  刑事第九庭  審判長法  官  吳為平
                                    法  官  黃俊華
                                    法  官  王筆毅
以上正本證明與原本無異。
不得上訴。
                                    書記官  高  平
中    華    民    國   100    年    12    月    1     日